【裁判字號】    89,易,313
【裁判日期】    890131
【裁判案由】    竊盜
【裁判全文】
臺灣高雄地方法院刑事判決                          八十九年度易字第三一三號
    公  訴  人  臺灣高雄地方法院檢察署檢察官
    被      告  甲○○
右列被告因竊盜案件，經檢察官提起公訴（八十八年度偵字第二八六五六號），本院
判決如左：
    主  文
甲○○共同竊盜，處有期徒刑伍月。緩刑參年。
    事  實
一、甲○○意圖為自己不法之所有，於民國八十八年十一月七日凌晨一時許，夥同綽
    號「阿民」之不詳姓名成年男子，在高雄市○○街十號前，竊取劉寧聖所有交由
    其子乙○○使用之車牌ＸＴ－三六二一號自小客貨車一部（價值約新台幣十萬元
    ），得手後，將該車藏置於高雄縣仁武鄉後安村後庄巷一六六號前空地，嗣經乙
    ○○於八十八年十一月十四日晚上七時許在上開藏置地點尋獲，並報警查悉上情
    。
二、案經高雄縣警察局仁武分局移送臺灣高雄地方法院檢察署檢察官偵查起訴。
    理  由
一、訊之被告甲○○固坦承有於右揭時地與綽號「阿民」之不詳姓名成年男子開走上
    開車輛，並放置於上開尋獲地點之事實，惟矢口否認有竊盜犯行，辯稱伊係向車
    主即被害人乙○○之父劉寧聖借用該車，是劉寧聖忘了告訴乙○○，以致乙○○
    誤以為失竊云云。然查：右揭事實，迭據被告甲○○於警訊時及偵查中供承不諱
    ，核與被害人乙○○於警訊時所述失竊及尋獲情節相符，並有贓物認領保管單、
    車輛竊盜、車牌失竊資料個別查詢報表－查詢車輛認可資料及高雄縣警察局車輛
    協尋（尋獲）通報單影本各一件附卷可稽，是被告於警訊及偵查中之自白顯與事
    實相符，堪信為真實。而被告於警訊時及偵查中分別供承：「（問：ＸＴ－三六
    二一號自小客貨車有否上鎖？）有上鎖」、「（問：你們用什麼方法行竊？）我
    叫朋友阿民開車門發動車子」、「（問：你朋友阿民用什麼東西打開車子？）拿
    一串鑰匙打開車子然後發動」、「（問：你在那裡做什麼？）負責把風」、「（
    問：你為什麼要偷竊ＸＴ－三六二一號條小客貨車？）因我恨乙○○才偷他的車
    子捉弄他」、「（問：你為什麼與阿民偷車子？）我叫阿民幫我打開車鎖」（以
    上均見警訊筆錄）、「（問：為何偷乙○○小客車？）一時糊塗，將車藏至家裡
    附近，約一星期左右就被告訴人找到」、「（問：阿明是誰？）以前的朋友，是
    我找他來開車門」（見偵查卷第八頁）等語在卷，上開車輛苟係被告向被害人乙
    ○○之父所借用，自無庸夥同綽號「阿民」之男子代為開鎖才得以開走該車，且
    於開走該車時擔任把風工作，嗣又將該車藏置於上開尋獲地點之必要，亦不可能
    供稱是因對被害人乙○○懷恨在心才開走該車，再參諸該車係一星期後始由被害
    人自行尋獲，再報警查獲被告，果如被告所言，有向被害人之父劉寧聖借用上開
    車輛，則不可能被害人之父劉寧聖於被害人尋找該車期間均未告知此事，被告亦
    不可能為警查獲後，即為上開警訊及偵查中之自白。是被告前開所辯，顯係事後
    卸責之詞，要無可採，本件事證明確，被告犯行洵堪認定。
二、核被告所為，係犯刑法第三百二十條第一項之竊盜罪。被告與該綽號「阿民」之
    不詳姓名成年男子之間，有犯意聯絡及行為分擔，均為共同正犯。審酌被告正值
    青壯，竟不思上進，僅因懷恨被害人，即竊取他人車輛，且迄未供出共犯之真正
    姓名以供查辦，復於本院審理中飾詞狡辯，惡性非輕，惟念其素行尚佳，因一時
    貪慾，短於思慮，致觸犯本案犯行，且上開車輛業經被害人領回，所受損害非鉅
    ，又已與被害人達成民事和解，賠償被害人所受損失，有該和解書影本一紙附卷
    可稽，及其於犯罪後於警訊及偵查中均坦認犯行，並於本院審理時坦承部分犯行
    等一切情狀，量處如主文所示之刑。末查被告未曾受有期徒刑以上刑之宣告，有
    臺灣高等法院被告全國前案紀錄表及臺灣高雄地方法院檢察署刑案資料查註紀錄
    表各一件附卷可稽，其因一時貪慾，短於思慮，致觸犯本案犯行，惟犯後已與被
    害人達成民事和解，賠償被害人損失，其經此起訴審理程序及科刑判決後，應知
    警惕，而無再犯之虞，本院因認前開對其宣告之刑，以暫不執行為適當，爰併予
    宣告緩刑三年，以啟自新。
據上論斷，應依刑事訴訟法第二百九十九條第一項前段，刑法二十八條、第三百二十
條第一項、第七十四條第一款，罰金罰鍰提高標準條例第一條前段，判決如主文。
中      華      民      國      八十九      年     一     月   三十一   日
                                  臺灣高雄地方法院刑事庭
                                      法  官  李麗珠
右正本證明與原本無異。
如不服本判決，應於判決送達後十日內，向本院提出上訴狀。
                                      書記官  簡鴻雅
中      華      民      國      八十九      年     一     月   三十一   日
附錄本案判決論罪科刑法條：
刑法第三百二十條第一項：
意圖為自己或第三人不法之所有，而竊取他人之動產者，為竊盜罪，處五年以下有期
徒刑、拘役或五百元以下罰金。


司法院資訊處製作；財團法人民間司法改革基金會備份。
